臺灣桃園地方法院民事裁定
110年度司繼字第1656號
聲  請  人  林信嚴  

被  繼承人  郭美珠（亡）


上列聲請人聲請指定被繼承人郭美珠之遺囑執行人事件，本院裁
定如下：
    主      文
聲請駁回。
聲請程序費用由聲請人負擔
    理      由
一、按遺囑未指定遺囑執行人，並未委託他人指定者，得由親屬
    會議選定之，不能由親屬會議選定時，得由利害關係人聲請
    法院指定之，民法第1211條定有明文。又親屬會議，以會員
    五人組織之；親屬會議會員，應就被繼承人之下列親屬與順
    序定之：（一）直系血親尊親屬。（二）三親等內旁系血親
    尊親屬。（三）四親等內之同輩血親；依法應經親屬會議處
    理之事項，而有下列情形之一者，得由有召集權人或利害關
    係人聲請法院處理之：（一）無前條規定之親屬或親屬不足
    法定人數。（二）親屬會議不能或難以召開。（三）親屬會
    議經召開而不為或不能決議。同法第1130、1131及1132條分
    別定有規定。
二、本件聲請意旨略以：被繼承人郭美珠於香港出生，立有自書
    遺囑，因其親屬散居加拿大、香港、中國等地，因疫情影響
    ，召開親屬會議實有困難，而聲請人為被繼承人郭美珠之配
    偶，為最適合之遺囑執行人，爰依法聲請准予指定被繼承人
    之遺囑執行人等語。
三、經查，聲請人主張之事實，業據提出被繼承人之除戶戶籍謄
    本、自書遺囑影本、聲請人之戶籍謄本等件影本為證。惟查
    ，被繼承人郭美珠雖於民國93年11月1日始於我國初設戶籍
    ，而在臺查無其父母與兄弟姊妹之戶籍資料。然據聲請人所
    提之被繼承人之親屬系統表所示，被繼承人尚有直系血親尊
    親屬以及逾5名以上之三親等內旁系血親與四親等內之同輩
    血親，可組成親屬會議，尚無無法召開親屬會議之情形，此
    有聲請人提出之被繼承人之直系血親尊親屬、三親等內旁系
    血親及四親等內之同輩血親之香港永久性居民身分證影本與
    出生證明影本在卷可憑。嗣聲請人具狀陳報已召開親屬會議
    並決議同意林信嚴擔任遺囑執行人之事實，此有民事陳報狀
    、親屬會議紀錄及親屬會議視訊紀錄檔在卷可稽，除親屬會
    議成員郭美儀為受遺贈人而屬就所議事件有利害關係，依民
    法第1136條不得加入決議外，其餘成員仍得合法決議，是其
    等所提出之親屬會議決議程序，仍屬適法，是本件既已由親
    屬會議選定聲請人林信嚴擔任遺囑執行人，自毋庸再由本院
    指定遺囑執行人，從而，聲請人之聲請，於法尚有不合，顯
    無必要，應予駁回。
四、如不服本裁定，須於裁定送達後10日內，以書狀向本院提出
    抗告狀，並繳納抗告費新臺幣1,000元。
中　　華　　民　　國　　111 　年　　5 　　月　　23　　日
                   家事法庭司法事務官　蔡淑蘭
以上正本係照原本作成。